【裁判字號】    95,抗,158
【裁判日期】    950427
【裁判案由】    假處分
【裁判全文】
臺灣高等法院臺中分院民事裁定  95年度抗字第158號
抗  告  人  丙○○
                      247號.
相  對  人  乙○○
相  對  人  甲○○
上列抗告人與相對人等間假處分事件，對於中華民國95年2月20
日臺灣臺中地方法院95年度裁全字第2019號裁定，提起抗告，本
院裁定如下：
    主  文
抗告駁回。
抗告程序費用由抗告人負擔。
    理  由
一、按債權人就金錢以外之請求，因請求標的之現狀變更，有日
    後不能強制執行，或甚難強制執行之虞，欲保全強制執行者
    ，得聲請假處分；民事訴訟法第532條定有明文。再，假處
    分僅為保全強制執行方法之一種；故苟合於上開假處分條件
    ，並經債權人敘明假處分之原因存在，法院即得為准許假處
    分之裁定。至於主張之實體上理由，是否正當，乃屬本案問
    題，非假處分裁判中所能解決（最高法院20年抗字第5號裁
    定參照）。
二、本條相對人在原法院主張：抗告人持有相對人所簽發如原裁
    定附表所示之本票五紙，票面金額共計新台幣（下同）50萬
    元。上開票款，相對人乙○○已經由中國信託商業銀帳號為
    000000000000之存摺，於民國（下同）93年5月13日以轉帳
    方式匯款予抗告人；上開票款既已如數給付抗告人，抗告人
    負有返還票據之義務；惟屢經請求，抗告人皆不置理。相對
    人擬提起民事訴訟，請求抗告人返還該等本票；且如不及時
    禁止抗告人處分此等本票，而任其提示兌領或處分與第三人
    ，日後將有不能強制執行或甚難執行之虞，為此，聲請假處
    分；並陳明願供擔保，以補釋明之不足等語。原法院酌定擔
    保金額而如相對人之聲請，委無不合。
三、抗告人雖執：相對人乙○○於93年5月13日匯款予抗告人之
    50萬元，係給付93年2 月29日、93年3月30日及93年4月30日
    應付之款項30萬元，而所餘之20萬元係給付依約定乙○○於
    賣出其住所之家具後，應給付之款，與抗告人所提抗證一之
    本票無關。又依抗告人所提抗證二所示和解書之約定，相對
    人應給付抗告人100萬元，扣除相對人所匯之50萬元，相對
    人尚有50萬元須給付抗告人，顯與抗證一所示之本票金額相
    符；次按相對人50萬元之匯款日期（93年5月13日）與系爭
    五紙本票到期日之時間相距甚遠，相對人豈有少至數月，多
    則二年餘而提前給付票款之理？顯見相對人於原審所陳述50
    萬元之匯款，係給付系爭五紙本票之票款並非實在，且不符
    常理等語，指摘原裁定不當。惟查，抗告人上開所辯為實體
    上問題，揆諸首開說明，抗告人主張之實體上理由，是否正
    當，乃屬本案問題，非假處分裁判中所能解決；仍應認抗告
    為無理由。至抗告意旨另指摘原裁定附表所示之本票，就到
    期日94年12月31日及95年5月31日之本票號碼記載有誤，乃
    屬更正裁定之問題，附此說明。
據上論結，本件抗告為無理由，爰依民事訴訟法第495條之1、第
449條第1項、第95條、第78條，裁定如主文。
中    華    民    國    95    年    4     月    27    日
                    民事第二庭審判長法  官  童有德
                                    法  官  蔡秉宸
                                    法  官  翁芳靜
以上正本係照原本作成。
不得再抗告。
                                    書記官  許美惠
中    華    民    國    95    年    4     月    28    日
                                                      Ｂ


司法院資訊處製作；財團法人民間司法改革基金會備份。
